【裁判字號】    95,訴,692
【裁判日期】    951027
【裁判案由】    違反毒品危害防制條例
【裁判全文】
臺灣屏東地方法院刑事判決               95年度訴字第692號
公  訴  人  臺灣屏東地方法院檢察署檢察官
被      告  甲○○
上列被告因違反毒品危害防制條例案件，經檢察官提起公訴（95
年度毒偵字第1130號），被告於準備程序中先就被訴事實為有罪
之陳述，本院合議庭裁定改依簡式審判程序審理，判決如下：
    主  文
甲○○施用第一級毒品，累犯，處有期徒刑捌月，扣案之含海洛
因香菸壹支沒收銷燬之。
    事  實
一、甲○○前因竊盜及違反麻醉藥品管理條例等案件，經法院分
    別判處有期徒刑8 月、2 年2 月、7 年4 月確定，該有期徒
    刑8 月與7 年4 月並定應執行刑為有期徒刑7 年10月，上開
    3 罪接續執行，於87年1 月3 日縮短刑期假釋出監，並於92
    年6 月3 日縮刑期滿未經撤銷假釋，視為執行完畢。其復因
    施用毒品案件，經送觀察、勒戒後，認有繼續施用毒品之傾
    向，由臺灣屏東地方法院檢察署檢察官聲請強制戒治，經本
    院裁定送強制戒治後，於94年9 月27日停止戒治付保護管束
    ，於95年2 月20日強制戒治期滿，並經臺灣屏東地方法院檢
    察署檢察官以94年度戒毒偵字第115 號為不起訴處分確定。
    詎其仍不知悔改，復基於施用第一級毒品海洛因之犯意，於
    95年7月9日15時45分許，在屏東縣麟洛鄉○○路小份巷豬舍
    內，以將海洛因摻入香煙內吸食之方式，施用第一級毒品海
    洛因1 次。嗣為警於95年7 月9 日15時50分許，在屏東縣麟
    洛鄉○○路小份巷豬舍內查獲，並扣得摻有海洛因之香煙1
    支，且經其同意採尿送驗後，其尿液呈嗎啡陽性反應而查知
    上情。
二、案經屏東縣警察局屏東分局報告臺灣屏東地方法院檢察署檢
    察官偵查起訴。
    理  由
一、被告甲○○於準備程序中，先就上開犯罪事實為有罪之陳述
    ，且所犯係死刑、無期徒刑、最輕本刑為3 年以上有期徒刑
    以外之罪，經本院合議庭依刑事訴訟法第273 條之1 第1項
    之規定，裁定由法官一人獨任進行簡式審判程序，合先敘明
    。
二、上開被告甲○○施用海洛因之犯罪事實，業據被告於本院審
    理時供承不諱，且有其尿液呈嗎啡陽性反應之臺灣檢驗科技
    股份有限公司95年7 月20日報告編號KＺ000000000000號濫用
    藥物尿液檢驗報告及屏東縣警察局屏東分局毒品案件涉嫌人
    尿液採證編號姓名對照表各1 紙在卷可稽；而扣案之香菸1
    支，經本院囑託高雄醫學大學附設中和紀念醫院檢驗結果，
    呈海洛因陽性反應，有該院95年9 月11日報告編號9509－7
    號之檢驗報告1 紙附卷可佐，足認被告自白核與事實相符，
    應可採信。又被告前因施用毒品案件，經送觀察、勒戒後，
    認有繼續施用毒品之傾向，由臺灣屏東地方法院檢察署檢察
    官聲請強制戒治，經本院裁定送強制戒治後，於94年9 月27
    日停止戒治付保護管束，於95年2 月20日強制戒治期滿，並
    經臺灣屏東地方法院檢察署檢察官以94年度戒毒偵字第115
    號為不起訴處分確定一情，有臺灣屏東地方法院檢察署刑案
    資料查註紀錄表、臺灣高等法院被告前案紀錄表各1 份在卷
    足憑。是本件被告於前揭強制戒治執行完畢釋放後5 年內再
    為施用第一級毒品之犯行，事證明確，洵堪認定，應依法論
    科。
三、查海洛因係毒品危害防制條例第2 條第2 項第1 款所定之第
    一級毒品，不得非法持有、施用。故核被告所為，係犯毒品
    危害防制條例第10條第1 項施用第一級毒品罪。其於施用海
    洛因前後持有海洛因犯行，為其施用之高度行為所吸收，不
    另論罪。又被告前因竊盜及違反麻醉藥品管理條例等案件，
    經法院分別判處有期徒刑8 月、2 年2 月、7 年4 月確定，
    該有期徒刑8 月與7 年4 月並定應執行刑為有期徒刑7 年10
    月，上開3 罪接續執行，於87年1 月3 日縮短刑期假釋出監
    ，並於92年6 月3 日縮刑期滿未經撤銷假釋，視為執行完畢
    之事實，有上開前案紀錄表可參，其於有期徒刑執行完畢後
    5 年以內故意再犯本件有期徒刑以上之罪，為累犯，應依刑
    法第47條第1 項規定加重其刑。爰審酌被告曾因施用毒品經
    送戒治處所施以強制戒治，仍未能戒斷其施用毒品之惡習，
    足見其陷溺已深，惟因施用毒品僅係戕害其自己身心並無加
    害他人，本件僅施用1 次海洛因，犯罪後坦承犯行，態度尚
    稱良好等一切情狀，量處如主文所示之刑。扣案之香菸1 支
    含有海洛因成分，有上開高雄醫學大學附設中和紀念醫院95
    年9 月11日報告編號9509－7 號之檢驗報告1 紙附卷可憑，
    應依毒品危害防制條例第18條第1 項前段規定併予宣告沒收
    銷燬之。
據上論斷，應依刑事訴訟法第299 條第1 項前段、第273 條之1
第1 項，毒品危害防制條例第10條第1 項、第18條第1 項前段，
刑法第11條、第47條第1項，判決如主文。
本案經檢察官潘國威到庭執行職務。
中    華    民    國    95    年    10    月    27    日
                  刑事第一庭    法  官  黃聖涵
以上正本證明與原本無異。
如不服本判決應於收受本判決送達後十日內向本院提出上訴書狀
，其未敘述上訴理由者，並得於提起上訴後十日內向本院補提理
由書狀（均須按他造當事人之人數附繕本）「切勿逕送上級法院
」
中    華    民    國    95    年    10    月    27    日
                                書記官  蘇雅慧
本案論罪科刑法條：
毒品危害防制條例第10條
施用第一級毒品者，處六月以上五年以下有期徒刑。
施用第二級毒品者，處三年以下有期徒刑。


司法院資訊處製作；財團法人民間司法改革基金會備份。
